臺灣高等法院臺中分院刑事判決
上　訴　人　臺灣臺中地方法院檢察署檢察官
被　　　告　乙○○
上列上訴人因賭博案件，不服臺灣臺中地方法院95年度易字第
3029號中華民國96年1月19日第一審判決（起訴案號：臺灣臺中
地方法院檢察署95年度沙簡字第347號，暨併案審理：95年度偵
字第9296、19133號），提起上訴，本院判決如下：
    主  文
原判決撤銷。
乙○○共同連續意圖營利供給賭博場所，處有期徒刑伍月，如易
科罰金，以銀元佰元即新臺幣玖佰元折算壹日，緩刑貳年。扣
案如附表所示之電子遊戲機具共十五台（含ＩＣ板共十九片）、
現金新臺幣七千四佰三十元、監控錄放影系統主機壹台、代幣五
千九百枚、寄分卡九十張、帳冊日報表十三張、洗分日報表三十
四張、「跑馬機臺」三台、「超級跑燈大舞台」二台、「滿貫大
亨」三台、「超級魔法球跑燈」一台、「彩金跑燈」一台之電子
遊戲機共十台、代幣六千三百一十八個、積分卡七十張、賭資六
千元及洗分單一張，均沒收。
    事  實
一、乙○○係位於臺中縣大甲鎮○○路一四○之二號「臺灣巨蛋
    超商」附設「皇家電子遊戲場」之負責人，於民國九十四年
    七月五日向臺中縣政府申請取得營利事業登記證及電子遊戲
    場營業級別證，而在開放營業之便利超商公眾得出入之場所
    附設之電子遊戲場，基於意圖營利之概括犯意，自九十四年
    八月十日起在「皇家電子遊戲場」內擺設如附表所示之電子
    遊戲機具共十五台（起訴書就跑馬單機雙人座部分誤載為七
    台），並自同年八月間某日起，以月薪新臺幣（下同）一萬
    八千元之酬勞，陸續僱用具有共同基於賭博財物之概括犯意
    聯絡之羅麗芳（另經檢察官聲請簡易判決處刑）、賴可欣、
    王馨君、李玟萱、魏涵書等人為店員，負責為不特定之客人
    洗分、兌換現金之工作，而以如附表所示十五台機具擺設在
    前開電子遊戲場內，連續供給該電子遊戲場予不特定之賭客
    入內而以電子遊戲機賭博財物，其賭博方式係由不特定之賭
    客，先以現金向店員以十元兌換一枚代幣，賭客投代幣入遊
    戲機內押注，以一比一方式與機台對賭，如押中可得倍數不
    等之積分，再以機台上顯示之分數依一比一之比例洗分後，
    向在場之店員以一分兌換一元方式兌換現金，若未押中積分
    則會減少，所投入硬幣則歸乙○○所有，據此連續供給賭博
    場所並與不特定之賭客賭博財物。嗣於九十五年三月六日十
    七時五分，紀元振（另經檢察官聲請簡易判決處刑）持一千
    二百元向羅麗芳兌換一百二十枚代幣投入如附表編號一所示
    之「跑馬單機雙人座」機臺進行押注，利用上開電子遊戲機
    具不確定之輸贏機率賭博財物，而贏得分數向羅麗芳兌換等
    額現金時，為警當場查獲，並扣得如附表所示供現場賭博之
    器具電子遊戲機具十五台（含ＩＣ板十九片）、代幣五千九
    百枚，及在櫃台兌換之賭金一千二百元、機台內之賭金（十
    元硬幣）六千二百三十元、乙○○所有供賭博所用監控錄放
    影系統主機一台、寄分卡九十張、帳冊日報表十三張、洗分
    日報表三十四張等物。又意圖營利並基於賭博之概括犯意，
    亦自民國九十五年一月間起，亦在上開公眾得出入之場所，
    擺設「跑馬機臺」三台、「超級跑燈大舞台」二台、「滿貫
    大亨」三台、「超級魔法球跑燈」一台、「彩金跑燈」一台
    等賭博性電子遊戲機，以聚集不特定人與之對賭。並自同年
    三月間，以月薪新台幣（下同）一萬七千元之代價，僱用張
    盈庭，而張盈庭即與乙○○基於前開犯意之聯絡，負責該賭
    博電子遊戲場之現金兌換及開洗分等工作。該遊戲場之賭博
    方式，係由不特定之賭客，先以現金向張盈庭以十元兌換一
    枚代幣，賭客投代幣入遊戲機內，一枚代幣可換十分，開分
    後再押注分數與機器對賭，如有押中，可得倍數不等之分數
    ，最後視殘存分數之多寡，而按一比一之比例，先行向店員
    張盈庭兌換積分卡後，再向張盈庭以一分兌換一元之比例，
    換取同額現金或超商內等值商品。賭客賭玩後，若剩餘分數
    低於原投注分數，差額部分即屬該遊戲場所贏得；若剩餘分
    數超出賭客原投注分數，差額部分即屬賭客所贏得，該遊戲
    場即據此與不特定之賭客賭博財物。嗣於九十五年四月十一
    日下午一時三十分許，適賭客林義忠賭玩機台後，持一千分
    之積分卡向張盈庭兌換為現金時，為警當場查獲，並在該遊
    戲場查獲正在該處賭玩遊戲機之賭客郭滄枝、曾俊賢等人。
    除扣得上述供作賭博之電子遊戲機共十台外，並扣得代幣六
    千三百一十八個、積分卡七十張、賭資六千元及洗分單一張
    等物。
二、案經台灣台中地方法院檢察署檢察官聲請簡易處刑，及由本
    院併為審理。
    理  由
一、右揭犯罪事實，業據被告分別於偵查中及原審法院、本院審
    理時坦承不諱，核與証人羅麗芳等所供相符，且有警方查扣
    之上開物品可資佐証，本件事證明確，被告犯行洵堪認定。
二、核被告所為，係犯刑法第 226第1項前段、第268條之罪。上
    開二罪間，為想像競合犯，應依刑法第五十五條之規定，以
    一罪論處（修正後刑法第五十五條關於想像競合犯之規定，
    固增加但書：「但不得科以較輕罪名所定最輕本刑以下之刑
    」之規定，惟此係屬科刑之限制，為法理之明文化，非屬法
    律之變更，毋庸比較新舊法，附此敘明）。又被告就上開所
    為之犯行，分別與羅麗芳、賴可欣、王馨君、李玟萱、魏涵
    書、張盈庭等人，有犯意聯絡與行為分擔，為共同正犯。又
    被告先後多次犯行，時間緊接，所犯又係構成要件相同之罪
    名，顯係基於概括犯意反覆為之，為連續犯，應依刑法第五
    十六條之規定論以一罪，並加重其刑。另被告於九十五年四
    月十一日為警查獲之犯行併案部分，均未經起訴，惟此未據
    起訴部分，與起訴有罪部分有連續犯之裁判上一罪關係，本
    院自得一併審究。
三、又被告行為後，刑法連續犯之規定，業於94年1月7日修正
    公布刪除，並於95年7月1日施行，則被告之犯行，因行為後
    新法業已刪除連續犯之規定，此刪除雖非犯罪構成要件之變
    更，但顯已影響行為人刑罰之法律效果，自屬法律有變更，
    依新法第2條第1項規定，比較新、舊法結果，仍應適用較有
    利於被告之行為時法律即舊法論以連續犯（最高法院95年第
    8 次刑事庭會議決議參照）。刑法第三十三條第五款有關
    罰金刑部分，在新法部分係規定為罰金：新臺幣一千元以上
    ，以百元計算之。而舊法時則係規定為罰金：一元以上。經
    比較修法前後之規定，應認修正前刑法第三十三條第五款之
    規定，對行為人有利。故依刑法第二條第一項前段規定，本
    案之法定刑罰金部分，自應適用行為時之法律即修正前刑法
    第三十三條第五款規定決定其罰金部分之法定刑。再按行
    為後法律有變更者，適用行為時之法律。但行為後之法律有
    利於行為人者，適用最有利於行為人之法律，刑法第2條第1
    項定有明文。而被告於犯罪時之刑法第41條第1 項前段規定
    ：「犯最重本刑為5年以下有期徒刑以下之刑之罪，而受6個
    月以下有期徒刑或拘役之宣告，因身體、教育、職業、家庭
    之關係或其他正當事由，執行顯有困難者，得以1元以上3元
    以下折算一日，易科罰金。」又被告行為時之易科罰金折算
    標準，修正前罰金罰鍰提高標準條例第 2條前段（現已刪除
    ）規定，就其原定數額提高為100倍折算1日，則本件被告行
    為時之易科罰金折算標準，應以銀元300元折算1日，經折算
    為新臺幣後，應以新臺幣900元折算為1日。惟95年7月1日修
    正公布施行之刑法第41條第 1項前段則規定：「犯最重本刑
    為五年以下有期徒刑以下之刑之罪，而受六個月以下有期徒
    刑或拘役之宣告者，得以新臺幣一千元、二千元或三千元折
    算一日，易科罰金。」比較修正前後之易科罰金折算標準，
    以95年7月1日修正公布施行前之規定，較有利於被告，則應
    依刑法第 2條第1項前段，適用修正前刑法第41條第1項前段
    規定，定其折算標準。
四、原審認上訴人罪證明確，予以論罪科刑，固非無見，惟查原
    審未及就上開併案之部分，併加以審酌，尚有未洽。公訴人
    上訴意旨據以指摘原判決不當，本院認原審之協商判決有刑
　　事訴訟法第四百五十五條之四第一項第六款所規定被告有其
　  他較重之裁判上一罪之犯罪事實者之情形，（最高法院95年
    台上字第5686號判決參照），公訴人上訴為有理由，應由本
    院將原判決撤銷改判。爰審酌被告之犯罪動機、目的、方法
    、犯罪所生危害，及犯後坦承犯行，態度良好等一切情狀，
    量處如主文第二項所示之刑，以示懲處。又被告未曾因故意
    犯罪受有期徒刑以上刑之宣告等情，有臺灣高等法院被告前
    案紀錄表 1份附卷可稽，且被告係因一時貪欲，致罹刑章，
    犯罪後坦承犯行，於法院審理時已有悔意，有如前述，堪認
    被告經此論罪科刑之教訓，當知警惕，應無再犯之虞，本院
    認其所宣告之刑，以暫不執行為適當，爰依修正後刑法第74
    條第1項第1款規定（最高法院95年5月23日95年第8次刑事庭
　　會議決議可資參照）併宣告緩刑2 年，以勵自新。至扣案上
　  開物品，應分別依刑法第二百六十六條第二項、第三十八條
    第一項第二款之規定沒收之。
據上論結，應依刑事訴訟法第三百六十九條第一項前段、第三百
六十四條、第二百九十九條第一項前段、刑法第二條第一項前段
、第二十八條、修正前刑法第五十六條、刑法第二百六十六條第
一項前段、第二項、第二百六十八條、修正前刑法第五十五條、
第四十一條第一項前段，刑法第七十四條第一項第一款、第三十
八條第一項第二款，修正前罰金罰鍰提高標準條例第一條前段、
罰金罰鍰提高標準條例第二條，判決如主文。
本案經檢察官甲○○到庭執行職務。
中　　華　　民　　國　　96　　年　　4 　　月　  17 　 日
            刑事第二庭    審判長法　官  李  璋  鵬
                                法　官  胡  森  田
                                法　官  蕭  錦  鍾
上開正本證明與原本無異。
不得上訴。
                                書記官  蕭  訓  慧
中　　華　　民　　國　　96　　年　　4 　　月　  18 　 日
附錄法條：
刑法第二百六十六條
在公共場所或公眾得出入之場所賭博財物者，處1 千元以下罰金
。但以供人暫時娛樂之物為賭者，不在此限。
當場賭博之器具與在賭檯或兌換籌碼處之財物，不問屬於犯人與
否，沒收之。
刑法第二百六十八條
意圖營利，供給賭博場所或聚眾賭博者，處3 年以下有期徒刑，
得併科3千元以下罰金。
附表：
┌──┬──────────────┬──────────────┐
│編號│名                        稱│數      量                  │
├──┼──────────────┼──────────────┤
│一  │跑馬單機雙人座              │三台（含IC板七片）          │
├──┼──────────────┼──────────────┤
│二  │麻將                        │三台（含IC板三片）          │
├──┼──────────────┼──────────────┤
│三  │魔法球                      │一台（含IC板一片）          │
├──┼──────────────┼──────────────┤
│四  │超級舞台                    │二台（含IC板二片）          │
├──┼──────────────┼──────────────┤
│五  │金象王                      │一台（含IC板一片）          │
├──┼──────────────┼──────────────┤
│六  │KK猩自動販賣機              │二台（含IC板二片）          │
├──┼──────────────┼──────────────┤
│七  │世界杯自動販賣機            │一台（含IC板一片）          │
├──┼──────────────┼──────────────┤
│八  │金吉祥景品自動販賣機        │一台（含IC板一片）          │
├──┼──────────────┼──────────────┤
│九  │獵殺行動自動販賣機          │一台（含IC板一片）          │
├──┴──────────────┴──────────────┤
│總計：十五台（含IC板共十九片）                                  │
└────────────────────────────────┘
